# 同一控制下吸收合并资本公积转留存收益

提问人：dxxd_ren 时间：2016-05-03 16:07:38
同一控制下A吸收合并B公司（A不要编制合并报表），在A公司个体报表层面需要不需要将资本公积转留存收益？

回答人：chenyiwei
不需要。合并报表层面之所以要将被合并方的合并日留存收益予以恢复，实际上是因为在合并报表层面将被合并方的前期利润表纳入合并报表范围调整前期比较数据所导致的自然滚存结果。个别报表层面没有就被合并方的前期损益进行重述，自然也就不需要恢复被合并方留存收益。